臺灣新北地方法院民事判決
                                     110年度訴字第2281號
原      告  許朔羿  
訴訟代理人  邱聖翔律師
被      告  馮光榮  
上列當事人間請求侵權行為損害賠償事件，經本院於民國110 年
12月8日言詞辯論終結，判決如下：
    主  文
一、被告應給付原告新臺幣壹拾萬元，及自民國一一○年十月十
    七日起至清償日止，按週年利率百分之五計算之利息。
二、原告其餘之訴駁回。
三、訴訟費用由被告負擔百分之十，餘由原告負擔。
四、本判決第一項得假執行；但被告如以新臺幣壹拾萬元為原告
    預供擔保，得免為假執行。
五、原告其餘假執行之聲請駁回。
    事實及理由
一、按訴訟，由被告住所地之法院管轄。因侵權行為涉訟者，得
    由行為地之法院管轄。被告住所、不動產所在地、侵權行為
    地或其他據以定管轄法院之地，跨連或散在數法院管轄區域
    內者，各該法院俱有管轄權，民事訴訟法第1 條第1 項前段
    、第15條第1 項及第21條分別定有明文。次按管轄權之有無
    ，應依原告主張之事實，按諸法律關於管轄之規定而為認定
    ，與其請求之是否成立無涉（最高法院65年台抗字第162 號
    判例意旨參照）。本件原告主張被告不法侵害其配偶權，應
    負損害賠償責任等情，依其主張之事實，所涉侵權行為地點
    其中一處在中和探索旅館位於新北市中和區，係在本院轄區
    ，揆諸上開規定及最高法院判例意旨，被告住所雖非在本院
    轄區，惟上述侵權行為地既在本院管轄區域內，關於本件訴
    訟，本院自有管轄權。
二、原告起訴主張：緣原告與訴外人甲○○於民國93年4月30日結
    婚，因被告介入婚姻於110年1月20日離婚，而被告明知甲○○
    為原告之妻，為有配偶之人，原告於109年8月18日與甲○○至
    探索汽車旅館118號房發生性行為，又於109年8月20日及109
    年7月31日至8月2日間，被告與甲○○於被告家中過夜並發生
    性行為，經原告發現上情，也經甲○○坦承，使原告與甲○○婚
    姻發生重大破綻，因被告介入婚姻於110年1月20日原告與甲
    ○○離婚，被告實已侵害配偶權，爰依民法第184 條第1 項前
    段、第195 條第1 、3 項之規定，請求被告給付原告精神慰
    撫金100 萬元，並為聲明：①被告應給付原告100 萬元，及
    自民事起訴狀繕本送達之翌日起至清償日止，按年息百分之
    五計算之利息。②訴訟費用由被告負擔。③原告願供擔保，請
    准宣告假執行。
三、被告則以：伊確實有去汽車旅館找甲○○，日期不記得。伊會
    去找甲○○是因為那天在學校教課，甲○○跟我說跟老公吵架被
    趕出來，伊有勸甲○○回去找他爸爸，伊沒有很想去找甲○○，
    那是自己的人生經驗，伊自己有在吃憂鬱症的藥，當下擔心
    甲○○想不開，所以才決定下班後去陪甲○○聊一聊，開導她，
    因為甲○○一開始在網路加伊，就是聊婚姻，伊會勸甲○○多為
    孩子著想，後來甲○○也回家，甲○○這種情形陸續很多次，甲
    ○○住外面很多次，伊只有唯一這次去汽車旅館找過甲○○，伊
    因為擔心甲○○想不開，但伊沒有跟甲○○在汽車旅館發生性行
    為。甲○○有跟伊碰面聊一聊，確切日期不清楚，大概1 至2
    次，甲○○確實沒有去伊住家跟伊碰面，甲○○來找伊是來跟伊
    道歉，因為伊被原告恐嚇，甲○○跟伊碰面時並沒有發生性行
    為，也沒有過夜等語置辯。併答辯聲明：原告之訴及假執行
    之聲請均駁回；如受不利之判決，願供擔保請准宣告免為假
    執行。
四、得心證之理由：本件原告主張被告與甲○○間有上述在汽車旅
    館及被告住家發生性行為，侵害原告之家庭生活圓滿與配偶
    權，應依侵權行為之法律關係負損害賠償責任等語，被告雖
    坦承確有與甲○○有一次去汽車旅館，惟否認有與甲○○有為性
    行為，且並未與甲○○在伊住家碰面及發生性行為，並以前揭
    情詞置辯，是本件爭點厥為：（一）原告主張被告間已侵害
    其配偶權，請求被告負損害賠償責任，是否有理由？（二）
    如認前項爭點為有理由，被告應賠償原告之損害金額為若干
    ？茲認定如下：
（一）原告主張被告已侵害其配偶權，請求被告負損害賠償責任
      ，是否有理由？
   1、按因故意過失不法侵害他人權利者，負損害賠償之責任；
      故意以背於善良風俗之方法，加損害於他人者亦同，民法
      第184條第1項定有明文。又不法侵害他人之身體、健康、
      名譽、自由、信用、隱私、貞操，或不法侵害其他人格法
      益而情節重大者，被害人雖非財產上之損害，亦得請求賠
      償相當之金額，其名譽被侵害者，並得請求回復名譽之適
      當處分；且此於不法侵害他人基於父、母、子女或配偶關
      係之身分法益而情節重大者準用之，同法第195條第1項、
      第3項亦規定甚明。又婚姻係以夫妻之共同生活為其目的
      ，配偶應互相協力保持其共同生活之圓滿安全及幸福，而
      夫妻互守誠實，係為確保其共同生活之圓滿安全及幸福之
      必要條件，故應解為配偶因婚姻契約而互負誠實之義務，
      配偶之一方行為不誠實，破壞共同生活之圓滿安全及幸福
      者，即為違反因婚姻契約之義務而侵害他方之權利（最高
      法院55年台上字第2053號判例意旨參照）。執此以觀，基
      於身分關係而生之配偶法益亦屬應受保護之權益範疇，是
      如於明知對方為有配偶之人前提下，不法侵害他人基於配
      偶關係之身分法益，此不法侵害行為縱非通姦或相姦行為
      ，倘夫妻任一方與他人間存有逾越結交普通朋友等一般社
      交行為之不正常往來，且其侵害配偶所享有普通友誼以外
      情感交往之獨占權益之程度，已達破壞婚姻制度下共同生
      活之信賴基礎之程度（即達情節重大程度），則該第三人
      與不誠實之配偶即為侵害配偶權益之共同侵權行為人，對
      於他方之配偶自應構成侵權行為。亦足以構成侵害配偶權
      利之侵權行為。
   2、經查，原告稱被告有與甲○○一同至探索汽車旅館之行  為
      ，業據提出被告與甲○○相約至探索旅館對話錄影光碟為證
      （見本院卷第23頁），並經本院勘驗光碟並製有勘驗筆錄
      乙份附卷可參（見本院卷第97至102頁），且有探索公司
      汽車旅館中和分公司函覆甲○○入住紀錄及車輛車號等資料
      附卷可憑（見本院卷第49至55頁），被告並不否認其有與
      甲○○至探索汽車旅館見面之行為，然以伊係擔心甲○○想不
      開，所以才決定下班後去陪甲○○聊一聊，開導她，但並未
      發生性行為等語置辯。惟衡情被告與甲○○係在汽車旅館內
      見面，兩人間之行為，顯已逾越結交普通朋友等一般社交
      行為之不正常往來行為，應可認被告之行為即屬侵害原告
      基於配偶身分所享有夫妻共同生活之圓滿安全及幸福之人
      格身分法益，足令原告精神上痛苦，且其情節自屬重大，
      是原告主張被告構成侵權行為，並請求被告應負損害賠償
      責任，揆諸前揭法條規定與說明，即屬有據，應予准許。
   3、另被告雖以原告未經甲○○之同意擅自以違法手段取得被告
      與甲○○之對話紀錄，不得作為證據等云云，然按民事訴訟
      之目的旨在解決紛爭，維持私法秩序之和平及確認並實現
      當事人間實體上之權利義務，為達此目的，有賴發現真實
      ，與促進訴訟。惟為發現真實所採行之手段，仍應受誠信
      原則、正當程序、憲法權利保障及預防理論等法理制約。
      又民事訴訟之目的與刑事訴訟之目的不同，民事訴訟法並
      未如刑事訴訟法對證據能力設有規定，就違法收集之證據
      ，在民事訴訟法上究竟有無證據能力？尚乏明文規範，自
      應權衡民事訴訟之目的及上述法理，從發現真實與促進訴
      訟之必要性、違法取得證據所侵害法益之輕重、及防止誘
      發違法收集證據之利益（即預防理論）等加以衡量，非可
      一概否認其證據能力。苟欲否定其證據能力，自須以該違
      法收集之證據，係以限制他人精神或身體自由等侵害人格
      權之方法、顯著違反社會道德之手段、嚴重侵害社會法益
      或所違背之法規旨在保護重大法益或該違背行為之態樣違
      反公序良俗者，始足當之（最高法院104年度台上字第145
      5號判決意旨參照）。經查，原告所提出之對話紀錄，並
      無證據顯示未得甲○○同意，況被告嗣對本院提示光碟及勘
      驗筆錄均沒有意見，且自承確實有去汽車旅館找甲○○(見
      本院卷第108頁)，是據此足證原告取得上開光碟證據之方
      法與手段，並無嚴重侵害社會法益；況本件訴訟使用該項
      證據之程序利益而言，原告主張被告與甲○○間有逾越一般
      男女正常社交之行為，因此侵害原告之配偶權，而該等侵
      權行為性屬私密，舉證困難，因此基於利益權衡原則，應
      認為原告即有使用上開證據之必要，以達發現真實與促進
      訴訟之目的，因此上開證據即具有證據能力。是被告辯稱
      原告違法取得證據云云，並不足採。
　 4、第按當事人主張有利於己之事實者，就其事實有舉證之責
      任，民事訴訟法第277條前段定有明文。而侵權行為之成
      立，須行為人因故意過失不法侵害他人權利，即行為人須
      具備歸責性、違法性，並不法行為與損害間有相當因果關
      係，始能成立，且主張侵權行為損害賠償請求權之人，對
      於侵權行為之成立要件應負舉證責任（最高法院99年度臺
      上字第2019號、100年度臺上字第328號、100年度臺上字
      第1189號裁判要旨參照）。若原告未能就上開事項舉證證
      明之，則被告就其抗辯事實即令不能舉證，或所舉證據尚
      有疵累，仍應駁回原告之請求（最高法院96年度臺上字第
      158號裁判要旨參照）。查原告雖主張被告於109年8月18
      日與甲○○至探索汽車旅館118號房有發生性行為，又於109
      年8月20日及109年7月31日至8月2日間，被告與甲○○於被
      告家中過夜並發生性行為云云，被告雖坦承有於109年8月
      18日與甲○○至探索汽車旅館118號房，但否認有發生性行
      為，且否認有與甲○○至其家中過夜並發生性行為。而查，
      依原告所提出被告與甲○○相約至探索旅館對話錄影光碟，
      及本院調得之探索公司汽車旅館中和分公司函覆甲○○入住
      紀錄及車輛車號內容，充其量只能證明二人有至探索旅館
      見面，尚不足證明二人確有發生性行為，至原告所指甲○○
      於上述期間有至被告家中過夜並發生性行為等節，原告就
      此部分事實無法舉證以實其說，尚不足為不利被告之認定
      ，原告上開主張事實，依上說明，不足採信。　
（二）如認前項爭點為有理由，被告應賠償原告之損害金額為若
      干？茲認定如下:
　　　本件被告與甲○○間之交往程度顯已相當親密，逾越朋友間
      之正常社交界線，已不法侵害原告基於婚姻關係而享有之
      夫妻身分法益，令原告精神上感受莫大痛苦，自屬情節重
      大，揆諸上揭規定，原告自得請求被告賠償非財產上損害
      之慰撫金。經查，原告學歷為專科畢業、目前經營餐飲店
      ，每月收入約3至4萬元，名下有多筆不動產；被告為國光
      藝校戲劇科畢業，之前係中和國中當救生員兼職游泳教練
      ，年薪約2、30萬元，目前沒有工作，名下有一自住不動
      產等情，有本院依職權調閱之稅務電子閘門財產所得調件
      明細表可按。本院審酌原告與甲○○自93年間結婚，迄今已
      近7年，並育有三子，卻因被告之行為破壞原告夫妻婚姻
      之圓滿狀態，原告所受傷害至深，並審酌兩造之身分、職
      業、經濟能力、被告加害之程度、原告所受之損害等一切
      情狀，認原告請求被告賠償10萬元為適當，逾此部分之請
      求，尚非有據，應予駁回。
  五、末按給付無確定期限者，債務人於債權人得請求給付時，
      經其催告而未為給付，自受催告時起，負遲延責任。其經
      債權人起訴而送達訴狀，或依督促程序送達支付命令，或
      為其他相類之行為者，與催告有同一之效力；遲延之債務
      ，以支付金錢為標的者，債權人得請求依法定利率計算之
      遲延利息；應付利息之債務，其利率未經約定，亦無法律
      可據者，週年利率為百分之五，民法第229 條第2 項、第
      233 條第1 項前段及第203 條分別定有明文。經查，原告
      對被告之侵權行為損害賠償請求權，係屬於未定給付期限
      之金錢債權，而本件民事起訴狀繕本係於110 年10 月16
      日送達被告（見本院卷第47頁），是以原告請求被告自起
      訴狀繕本送達之翌日即自110 年10 月17日起至清償日止
      ，按週年利率百分之五計算之利息，並無不合，應予准許
      。
 六、從而，原告依侵權行為之法律關係，請求被告給付10萬元
     ，及自110 年10 月17日起至清償日止，按週年利率百分之
     五計算之利息，為有理由，應予准許，逾此部分之請求，
     則屬無據，應予駁回。
 七、本件原告勝訴部分，係所命給付之金額或價額未逾50萬元
     之判決，依民事訴訟法第389 條第1 項第5 款規定，應依
     職權宣告假執行，此部分雖經原告陳明願供擔保請准宣告
     假執行，惟其聲請不過促請法院職權發動，本院無庸就其
     聲請為准駁之裁判，附此敘明。又被告陳明願供擔保，聲
     請宣告免為假執行，經核並無不合，爰酌定相當擔保金額
     宣告之。至原告敗訴部分，其假執行之聲請因訴之駁回而
     失所附麗，應併予駁回。
 八、本件判決之基礎已臻明確，兩造其餘之攻擊防禦方法、所
     提證據及聲請調查之證據，均經斟酌，核與判決之結果不
     生影響，爰不一一論述，附此敘明。
 九、訴訟費用負擔之依據：民事訴訟法第79條。
中　　華　　民　　國　 110　　年　　12　　月　　22　　日
                  民事第三庭  法　官　吳幸娥
以上正本係照原本作成。
如對本判決上訴，須於判決送達後20日內向本院提出上訴狀。如
委任律師提起上訴者，應一併繳納上訴審裁判費。
中　　華　　民　　國　 110　　年　　12　　月　　22　　日
                              書記官　周子鈺